Inventaris van het archief van H. van Poelgeest [levensjaren 1879-1954]: Dierenbeschermingsarchieven, (1867) 1918-1954 (1963)
Nationaal Archief, Den Haag
- DE NEDERLANDSE VERENIGING TOT BESCHERMING VAN DIEREN (N.V.B.D.), I.
  - Uitvoering, B.
    - Betrekkingen met derden, B.II.
      - overheid, g.
        - Krantenknipsel betreffende het plan van de gemeente Groningen ter verbetering van een woonwagenkamp aan de Peizerweg aldaar, waarbij is inbegrepen de bouw van een stal, waarvoor de afd. Groningen van de N.V. B.D. een bijdrage heeft toegezegd, ca. 1934.; 356; 1 stuk
    - Wetgeving op het gebied van de dierenbescherming, B.III.
      Zie ook inv.nrs. 622 en 662-664.
      - "Wetten, besluiten, verordeningen enz. van regeringswege, uitgevaardigd in verschillende staten van Europa, Azië en Amerika tegen het mishandelen van dieren", collectie wettelijke bepalingen ter bescherming van dieren in het buitenland, verzameld en uitgegeven door de N.V.B.D., 1869.; 357; 1 deel
      - Stukken betreffende wettelijke bepalingen op dierenbeschermingsgebied in België en Engeland, 1929-1953.; 358; 1 omslag
      - Exemplaren van de Noorse en de Zweedse wet betreffende de dierenbescherming, 1935, 1944.; 359; 1 omslag
      - "Dierenmishandeling" (artt 254 en 455 Wetboek van Strafrecht), proefschrift van Anne Semplonius ter verkrijging van de graad van doctor in de rechtswetenschap aan de Universiteit van Amsterdam, 1920.; 360; 1 deel
      - "Handleiding tot de Wettelijke Bepalingen omtrent Dierenbescherming" door mr. N. de Beneditty, uitgave van de N.V.B.D., 1923.; 361; 1 katern
      - Stukken ingekomen bij en verzameld door Hugo van Poelgeest en minuten van verzonden brieven betreffende de wettelijke bepalingen voor de bescherming van dieren, 1932-1952.; 362; 1 pak
      - Krantenknipsel en tijdschriftenartikelen betreffende wettelijke regeling van de dierenbescherming, 1929-1950.; 363; 1 omslag
      - Brochures en verhandelingen betreffende de rechtspositie van dieren, uitgegeven door de vereniging voor wettelijke dierenbescherming, 1929-1931.; 364; 1 omslag
      - Stukken betreffende de Stichting tot wettelijke regeling van dierenrecht, 1932-1949.; 365; 1 omslag
      - 'Dierenrecht', orgaan van de Stichting tot wettelijke regeling van dierenrecht, 1932-1940.; 366; 1 omslag
      - "Ontstaan en ontwikkeling van het wettelijk dierenrecht in Nederland" door mevr. Ch. Carno-Barlen, uitgegeven door de Stichting tot wettelijke regeling van dierenrecht, 1937.; 367; 1 deel
      - Twee artikelen in het Nederlandsch Juristenblad betreffende dierenbescherming door mr. dr. W. Hugenholtz, 1939.; 368; 2 katernen in 1 omslag
      - Kladaantekeningen van Hugo van Poelgeest betreffende de oprichting van een commissie voor het dierenrecht naar aanleiding van een artikel van C.M, Kuypers over mevrouw Carno-Barlen, gewezen secretaresse van de Stichting tot wettelijke regeling van dierenrecht, 1937.; 369; 1 omslag
      - Correspondentie van Hugo van Poelgeest met en stukken betreffende commissie B-I (wetten), 1942-1948.; 370; 1 omslag
      - Jaarverslag 1947/48 van commissie B (wetten, verordeningen, statuten), 1947-1948.; 371; 1 stuk
      - Correspondentie van Hugo van Poelgeest betreffende de natuurlijke rechten van het dier, 1949-1950.; 372; 1 omslag
      - Ontwerpwet dierenbescherming, uitgegeven door de werkcommissie van de Commissie ter verkrijging van verbeterde wetgeving op het gebied van dierenbescherming, 1911.; 373; 1 deel
      - Stukken betreffende de trekhondenwet, 1929-1953. Met wetten, besluiten en verordeningen betreffende trekhonden, 1906, 1910-1911.; 374; 1 omslag
      - Circulaires en rapporten uit de jaren 1929-1932, welke de wensen bevatten voor een wettelijke regeling van de belangen, die direct of indirect commissiegroep A betreffen, verzameld en uitgegeven als rondschrijven nr.57, 375; 1 band
      - Voorlopige proeven van een dierenbeschermingswet met een kort overzicht van de trekhondenwet en van een voorschrift betreffende dierenpensions, dierenasyls en andere dierentehuizen, 1931-1952.; 376; 1 omslag
      - Correspondentie van Hugo van Poelgeest betreffende de in voorbereiding zijnde dierenbeschermingswet, 1935-1953.; 377; 1 pak
      - Rapport met bijlagen I-X van de commissie inzake de vivisectie, ingesteld op 23-2-1907 door de Ministers van binnenlandse zaken en van landbouw, nijverheid en handel ter beantwoording van de vraag aan welke beperkende voorwaarden de proefnemingen op dieren moeten worden onderworpen en hoe de naleving daarvan kan worden verzekerd, 1909.; 378; 1 deel
      - Stukken ingekomen bij en minuten van stukken verzonden door Hugo van Poelgeest als lid en vertegenwoordiger van de N.V.B.D. in en lid van de door de gezondheidsraad ingestelde commissies, welke de Minister van sociale zaken en volksgezondheid van advies moeten dienen inzake de vraag in hoeverre een wettelijke regeling van de vivisectie op dieren wenselijk geacht wordt, met daartoe strekkende rapporten en couranten-knipsels, 1935, 1946-1954.; 379; 1 pak
      - Stukken betreffende de wettelijke regeling op het gebied van vivisectie, 1938, 1949, 1953.; 380; 1 omslag
      - Ontwerp-verordening voor de gemeenten betreffende het gebruik en de bescherming van het dier, opgesteld door de N.V.B.D., 1931; 381; 1 omslag
      - Stukken betreffende de Algemene politieverordening inzake dierenbescherming, geldende voor gemeenten welke in het bezit zijn van een ontwerp-verordening, met daartoe strekkende bijlagen, 1940, 1942-1943, 1948-1949.; 382; 1 omslag
      - Stukken betreffende het samenstellen van een ontwerpverordening voor de gemeentebesturen betreffende het onderwerp "verblijven van dieren in de open lucht bij koude en sneeuw", met andere correspondentie betreffende dit onderwerp, 1933-1947, 1948.; 383; 1 omslag
      - Brieven ingekomen bij Hugo van Poelgeest en een circulaire en rapport van de N.V.B.D. aan de colleges van B. en W, en het provinciaal bestuur in Noord-Holland betreffende het geven van voorschriften voor de handel in kleine huisdieren, 1948.; 384; 5 stukken in 1 omslag
      - Ontwerp-wet op de walvisvangst met toelichtende memorie en correspondentie van Hugo van Poelgeest betreffende walvisvangst, 1949-1950.; 385; 1 omslag
      - Circulaire van de Jeugdbond voor dierenbescherming waarbij deze zijn leden opwekt bij de verkiezing voor de Tweede Kamer der Staten-Generaal hun stem uit te brengen op de Vrijheidsbond, welke zich heeft uitgesproken voor een nadere regeling van de dierenbescherming bij wet, ca. 1930.; 386; 1 stuk
      - Correspondentie tussen Hugo van Poelgeest en de Volkspartij voor vrijheid en democratie betreffende een wettelijke regeling en andere overheidsmaatregelen voor de dierenbescherming, 1948.; 387; 1 omslag
    - Eigenlijke dierenbescherming, B.IV.
      - dierenbeschermingsadviesraad, a.
        Ingesteld door de N.V.B.D. op de in 1949 gehouden werelddierendag.
        - Notulen van de vergaderingen van de Dierenbeschermingsadviesraad met daartoe strekkende bijlagen, 1949-1950.; 388; 4 stukken in 1 omslag
        - Correspondentie tussen de voorzitter van de Dierenbeschermingsadviesraad, Hugo van Poelgeest en de secretaris van die raad, 1949-1953.; 389; 1 omslag
        - Jaarverslagen van de Dierenbeschermingsadviesraad over de jaren, 1949-1950-1953-1954.; 390; 5 stukken in 1 omslag
          Zie ook de jaarverslagen van de N.V.B.D. over de jaren 1949 e.v., inv.nrs. 95 e.v.
        - Stencils betreffende de samenstelling van de Dierenbeschermingsadviesraad, 1950, 1951.; 391; 2 stukken in 1 omslag
        - Stencil, betreffende de betekenis van de Dierenbeschermingsadviesraad, 1950 (gestencild).; 392; 1 stuk
      - uitvoering, b.
        - Algemeen, 1.
          Voor de kladnotulen van de commissie A (algemene belangen) over de periode 1928-1939, zie de inv.nrs 8-12.
          - Notulen van vergaderingen van commissie A, (gestencild)., 1934, 1946-1947; 393; 1 omslag
          - Circulaires waaronder de gestencilde notulen van commissie A, 1930-1932.; 393A; 1 band
            Zie ook inv.nr. 375.
          - Correspondentie van Hugo van Poelgeest als lid van commissie A, 1928-1929, 1939.; 394; 1 omslag
          - Brieven ingekomen bij Hugo van Poelgeest en W.R. Drost, secretaris van de commissies A (algemene belangen) en C (dierenverpleging en asyls) over zaken betreffende die commissies, 1947-1950.; 395; 1 omslag
          - Jaarverslagen van de commissies A (algemene belangen) en A-I (vervoersbelangen), uitgebracht op de op 30 mei 1929 te Bussum gehouden algemene vergadering van de N.V.B.D., 396; 1 stuk
          - Jaarverslagen van commissie A, over de jaren (met onderbrekingen)., 1930-1948; 397; 1 omslag
          - Speciaal nummer van het maandblad "Dierenbescherming", orgaan van de N.V.B.D., waarin door middel van een aantal artikelen het werk van de commissiegroep A (verbetering van de toestanden bij de exploitatie van vee en pluimgedierte) wordt ingeleid en aanbevolen, met daartoe strekkende correspondentie en krantenknipsels met artikelen aan dit nummer gewijd, 1927-1928.; 398; 1 omslag
          - Circulaire aan de afdelingsbesturen van de N.V.B.D., bevattende een oproep van jhr. L.J. Quarles van Ufford, voorzitter van commissie A, om steun bij het werk van deze commissie, ca.1930.; 399; 1 stuk
            Zie ook inv.nr. 337.
        - Inspectie, 2.
          - Stukken betreffende de door de inspecteurs gehouden vergaderingen, 1937, 1939; 400; 1 omslag
          - Notulen van de vergaderingen der inspecteurs gehouden te Utrecht, 1942-1943, 1947, 1952-1953.; 401; 5 stukken in 1 omslag
            De notulen van 17 oktober 1942 zijn kladexemplaren.
          - Stukken ingekomen bij en minuten van stukken verzonden door Hugo van Poelgeest als leider van de inspectiedienst, 1929-1948, 1954.; 402; 1 pak
          - Circulaires van het hoofdbestuur aan de inspecteurs, 1949-1951.; 403; 1 omslag
          - Verslagen van de werkzaamheden van de inspectiedienst over de jaren, 1939-1940, 1944-1945 en 1946-1947.; 404; 3 stukken in 1 omslag
          - Rapporten van de inspecteurs van hun werkzaamheden ingekomen bij Hugo van Poelgeest als leider van de inspectiedienst, 1929-1932, 1937-1954.; 405; 1 pak
          - Correspondentie van Hugo van Poelgeest als leider van de inspectiedienst met W.C. Serné, inspecteur voor de afdeling Haarlem en op het gebied van de commissies F-I en F-II (dierentuinen, circussen, dressuur, wedrennen en concoursen), 1939-1951.; 406; 1 omslag
          - Correspondentie van Hugo van Poelgeest betreffende de inspectie door de rijkspolitie op dierenbeschermingsgebied en de daarover door de inspecteurs van de N.V.B.D. en de Bond van politieambtenaren in Nederland te geven instructies en voorlichting, 1947-1948, 1951.; 407; 1 omslag
          - Dossier, samengesteld door Hugo van Poelgeest als voorzitter van de N.V.B.D., inzake het optreden van inspecteur P. van Helden tevens voorzitter van de afd. Rotterdam van de N.V.B.D., in een geval van dierenkwelling, 1948.; 408; 1 omslag
          - Brief van K. Visser, algemeen inspecteur van de N.V.B.D. betreffende de ontheffing van de verboden van het Bedrijfsvergunningenbesluit 1941 t.a.v. de groothandel in levende dieren, 1949.; 409; 1 stuk
          - Stukken ingekomen bij en minuten van stukken verzonden door Hugo van Poelgeest als voorzitter van de commissie A-I (vervoerbelangen) betreffende het verlenen van de bevoegdheid van onbezoldigd rijksveldwachter resp. gemeenteveldwachter aan de inspecteurs en controleurs van de N.V.B.D. die bij de controle op markt en veevervoer zijn betrokken, 1930.; 410; 1 omslag
          - Stukken ingekomen bij en minuten van stukken verzonden door Hugo van Poelgeest als voorzitter van de commissie A-I (vervoerbelangen) betreffende de inspectie en controle op veemarkten en veevervoer, met overzichten van weekdagen en plaatsen in Nederland waar 14-daagse veemarkten worden gehouden, de dienstrooster van het veevervoer en lijsten van abattoirs en exportslachterijen, 1929-1930.; 411; 1 omslag
          - Week- en kwartaaloverzichten van de werkzaamheden van de inspecteur J.A. van den Akker en van de controleurs van de veevervoercontrole, 1930-1933.; 412; 1 park
          - Stukken ingekomen bij Hugo van Poelgeest van de inspecteur J.A. van den Akker betreffende het door de Sophiavereniging tot bescherming van dieren te Amsterdam opgemaakte proces-verbaal tegen de expediteurs Melleman en Groenteman wegens het slechte vervoer van vee, 1936.; 413; 1 omslag
          - Stukken verzameld door Hugo van Poelgeest als voorzitter van commissie A-I (vervoerbelangen) betreffende door de inspectie van de N.V.B.D. gekeurde wagens voor verbeterd veevervoer, 1937-1945.; 414; 1 omslag
          - Correspondentie tussen Hugo van Poelgeest en de inspecteur J.A. van den Akker betreffende keuringen van schepen die dieren vervoeren, met afschriften van keuringsrapporten, 1937-1945.; 415; 1 omslag
          - Stukken betreffende de inspectie van de N.V.B.D. in samenwerking met de Rijksverkeersinspectie op paardentractie en het vervoer van vee per paard-en-wagen, 1942-1943.; 416; 1 omslag
          - "Inspectie veevervoer", brochure uitgegeven door de commissie A-I (vervoerbelangen), c.1940.; 417; 1 katern
          - Handleiding tot de naleving van de bepalingen van artt 254 en 255 van het wetboek van strafrecht en van de wettelijke voorschriften met betrekking tot het vervoeren van levende dieren en vee per spoor en tram getiteld: "De opsporingsambtenaar-dierenbeschermer" door E. Smid, Hoofdinspecteur der Sophia-vereniging tot bescherming van dieren te Amsterdam, c. 1940.; 418; 1 deel
        - Lichamelijke en geneeskundige verzorging, voeding en hygiëne, 3.
          - Correspondentie betreffende voeding, geneesmiddelen en hygiëne van dieren, 1943, 1944, 1950, 1953.; 419; 4 stukken in 1 omslag
          - Correspondentie betreffende diergeneeskunde en de behandeling van zieke en noodlijdende dieren, 1949, 1951-1952.; 420; 1 omslag
          - Ontwerp-rondschrijven over heelkundige operatiën op dieren, 1932.; 421; 1 stuk
          - Weekstaten van gevallen van mond- en klauwzeer, opgemaakt door de Nederlandse bond van veehandelaren over de periode, 1930 sept. 14-1931 febr. 1; 422
            1 omslag
          - Krantenknipsel uit "De Maasbode" betreffende de massasterfte onder de Amsterdamse katjes, 1932.; 423; 1 stuk
          - Veterinaire antikelen over een nieuwe hondenziekte en over schurft bij runderen, c. 1933 en c. 1952; 424; 2 stukken in 1 omslag
            Gedrukt.
          - Correspondentie betreffende de ongegrondheid van de klachten over en bezwaren tegen honden- en kattenbrood in het algemeen en dat van Felix kattenbrood in het bijzonder, 1934, 1937-1938.; 425; 1 omslag
          - Krantenknipsel betreffende de oprichting van een Vereniging van handelaren in dieren, dierenbenodigheden en voeders (Dibevo), benevens een brochure door deze vereniging uitgegeven, c.1935 en c.1951.; 426; 1 omslag
          - Stukken inzake de behandeling van honden door handelaren in triminrichtingen of hondenpensions, 1945.; 427; 2 stukken in 1 omslag
          - Correspondentie betreffende het overschot aan katten, waardoor castratie gewenst wordt, 1951, 1953.; 428; 4 stukken in 1 omslag
          - Correspondentie betreffende de kadercursussen "Dierenverzorging en E.H.B.O.", 1951-1954.; 429; 1 pak
          - Rapport betreffende de E.H.B.O.-dienst op de wintertentoonstelling van honden in het RAI-gebouw te Amsterdam, c. 1951.; 430; 1 stuk
          - "Kadercursus E.H.B.O.", uitgegeven door de afd. Den Haag van de N.V.B.D., c.1940.; 431; 1 katem
          - Brochure van de Royal society for the prevention of cruelty to animals, getiteld: "Injured animals-What to do at once-A few hints on first aid", (gedrukt)., ca. 1950; 432; 1 stuk
          - "Anatomie" door prof. dr. G.H.B. Teunissen, hoogleraar aan de rijksuniversiteit van Utrecht, t.b.v. de kadercursussen "Dierenverzorging en E.H.B.O.", uitgegeven door de N.V.B.D., (gestencild)., 1954; 433; 1 katern
        - Dierenmishandeling en andere mistoestanden, 4.
          - Krantenknipsels betreffende mishandeling van dieren en door de inspectie van de N.V.B.D. geconstateerde mistoestanden, c. 1920-1940, 1951.; 434; 1 omslag
          - Stukken met betrekking tot mishandelingen van dieren, 1928-1931, 1936-1939, 1943, 1950-1954.; 435; 1 omslag
          - "Strafbare dienrenmishandeling", een woord gericht tot de Nederlandse politie door A. van den Ameele, wachtmeester, brigade-commandant der Kon. marechaussee te IJzendijke, uitgave van de afd. Zeeland van de N.V.B.D., (gedrukt)., 1902; 436; 1 katern
          - Stukken betreffende mishandeling en overexploitatie van trekpaarden, 1917-1918, 1928, 1932-1947, 1953.; 437; 1 pak
          - Stukken betreffende kistkalveren, 1933-1954.; 438; 1 omslag
            Kistkalveren zijn kalveren die direct na de geboorte in een zeer kleine kist met weinig of geen bewegingsruimte geplaatst worden en uitsluitend met volle melk worden gevoed ten einde een zo blank mogelijk soort kalfsvlees te verkrijgen.
          - Stukken ingekomen bij Hugo van Poelgeest als voorzitter van commissie A (algemene belangen) betreffende het vangen en vervoeren van kikvorsen, 1935.; 439; 4 stukken in 1 omslag
          - Stukken betreffende het couperen van paarden- en hondenstaarten, 1934, 1938-1939, 1946-1954.; 440; 1 omslag
          - Stukken betreffende oogkleppen en bitten bij paarden, 1941-1947.; 441; 1 omslag
          - Stukken betreffende oormerken, 1943.; 442; 1 omslag
          - Krantenknipsels betreffende het standpunt van de N.V.B.D. ten aanzien van het vivisectievraagstuk, 1950.; 443; 4 stukken in 1 omslag
          - Artikel getiteld "Ons standpunt t.o.v. de vivisectie", opgenomen in het maandblad "Dierenbescherming", orgaan van de N.V.B.D., 1953.; 444; 1 katern
            Zie ook inv.nrs. 291-327 en 379-380.
          - Stukken betreffende voor dieren dodelijke vergiften, 1951-1953.; 445; 1 omslag
          - Correspondentie betreffende klachten over het bijwonen van stierengevechten en het deelnemen aan jachtpartijen van leden van het Koninklijk Huis, 1952, 1953.; 446; 1 omslag
          - Nummer van het "Weekblad voor Dierenvrienden", tijdelijk maandelijks verschijnend officieel orgaan van de Vereniging tot verspreiding van geschriften tegen dierenmishandeling, 1922.; 447; 1 katern
        - Dieren in het wegverkeer, 5.
          - Stukken betreffende een artikel over de bescherming van het paard op de weg in 'Het verkeersboekje 1944' uitgegeven door het Verbond van verenigingen voor veilig verkeer', 448; 1 omslag
          - Stukken betreffende het onderwerp dieren in het wegverkeer, 1950-1954.; 449; 1 pak
          - Notulen van de 1e-11e vergadering van het 'Comité Dieren in het wegverkeer', een combinatie van afgevaardigden van de Koninklijke Nederlandse Automobielclub en de Nederlandse vereniging tot bescherming van dieren, 1951-1953.; 450; 1 omslag
          - Een gedeelte uit "Ibis", orgaan van de Deutsche Tierschutzbund betreffende "Die neue Berliner Straszenordnung und das Pferd", 1929.; 451; 1 stuk
        - Vervoer van vee, 6.
          Zie voor aangelegenheden op het gebied van de inspectie van het vervoer de inv.nrs. 410-418.
          - aa. algemeen
            Voor kladnotulen van de commissie A-I (vervoerbelangen) over de periode 1928-1939 zie de inv.nrs. 8-12.
            Voor de gecombineerde jaarverslagen over het jaar 1928-1929 van de commissie A (algemene belangen) en A-I (vervoerbelangen) zie inv.nr.396.
            - Brochure getiteld: "Opmerkingen en verbeteringen betreffende het veevervoer", door J.A. van den Akker, lid van het hoofdbestuur der Limburgsche vereniging tot bescherming van dieren, 1920.; 452; 1 katern
            - Aantekeningen van Hugo van Poelgeest betreffende veetransporten en-markten, 1927.; 453; 1 stuk
            - Circulaires waaronder de notulen van de commissie A-I (vervoerbelangen) van de N.V.B.D., 1929-1944.; 454-461; 8 banden genummerd:
              - 1-100, 1929 jan. 5-1929 dec., 454
              - 101-150, 1929 dec.-1930 okt. 7, 455
              - 151-200, 1930 okt.-1932 mrt., 456
              - 201-250, 1932 mrt. 8-1933 mrt. 10, 457
              - 251-300, 1933 apr.15-1935 aug. 29, 458
              - 301-350, 1935 sept.7-1939 aug., 459
              - 351-400, 1939 okt.-1941 nov., 460
              - 401-450, 1941 nov,-1944 febr., 461
            - Stukken ingekomen bij en minuten van stukken verzonden door Hugo van Poelgeest als voorzitter van de commissie A-I (vervoerbelangen), 1928-1954.; 462; 1 pak
            - Jaarverslagen van commissie A-I (vervoerbelangen), (met onderbrekingen)., 1928-1929-1953; 463; 1 pak
            - Brieven van verschillende verenigingen waarvan een afgevaardigde zitting zal nemen in de door de N.V.B.D. in te stellen commissie A-I (vervoerbelangen), 1928-1929.; 464; 1 omslag
            - "Het exportvraagstuk", rede gehouden door M.C. de Korver, secretaris van de Vereniging van exporteurs van fokvee op de te Utrecht gehouden jaarvergadering van de Nederlandse bond van veehandelaren, (gedrukt)., 1929; 465; 1 stuk
            - Notulen van vergaderingen van het centraal en algemeen bestuur van de Nederlandse bond van veehandelaren, ingekomen bij Hugo van Poelgeest als voorzitter van commissie A-I (vervoerbelangen), 1930.; 466; 1 omslag
            - Fotomateriaal met betrekking tot het veevervoer, c.1930.; 467; 1 omslag en 1 deeltje in 1 pak
            - Krantenbericht inzake de in mei 1931 te Arnhem gehouden algemene vergadering van de Nederlandse bond van veehandelaren, 468; 1 stuk
            - "Aanwijzingen en Voorwaarden", uitgave van de Commissie voor verbeterd veevervoer (COVEVE) ingesteld door de N.V.B.D., ca. 1930.; 469; 1 katern
            - Concept van een verzoek aan de leden van de N.V.B.D. en aan alle dierenvrienden in Nederland om een bijdrage voor het werk van commissie A-I (vervoerbelangen) dat door de malaise gevaar loopt, 1933.; 470; 1 stuk
            - Inhoudsopgave van het archief van de commissie A-I (vervoerbelangen) over de jaren 1930-1933, opgemaakt t.g.v. de overdracht van dit archief aan het hoofdbestuur te 's-Gravenhage, 471; 1 stuk
            - Stukken ingekomen bij en minuten van stukken verzonden door Hugo van Poelgeest als voorzitter van commissie A-I (vervoerbelangen) betreffende te volle melkuiers van koeien op markten, 1934-1937.; 472; 1 omslag
              Zie inv.nr. 249.
            - Krantenartikelen betreffende het slechte veevervoer in Nederland, 1932, 1936.; 473; 1 omslag
            - Artikel uit "Ibis", Zeitung des Deutschen Tierschutz-Vereins zu Berlin", getiteld: Die Kontrolle der Viehtransporte in Holland, 61e jrg, 1932.; 474; 1 stuk
            - Circulaire van commissie A-I (vervoerbelangen) aan de afdelingen van de N.V.B.D., met verzoek een overzicht te geven van de toestand in de rayons der afdelingen inzake veevervoer, voedselvoorziening en verongelukte dieren onder de huidige oorlogsomstandigheden, met desbetreffende rapporten van de afdelingen, 1940.; 475; 4 stukken in 1 omslag
            - Stukken betreffende onjuiste behandeling van 3000 paarden op weg van Amerika naar Polen gestrand in de haven van Rotterdam vanwege de dichtgevroren Poolse haven Gdynia, 1947.; 476; 1 omslag
            - Stukken ingekomen bij en minuten van stukken verzonden door Hugo van Poelgeest als voorzitter van commissie A-I (vervoerbelangen) betreffende het vervoer van Ierse koeien, 1949-1950.; 477; 1 omslag
            - Stukken ingekomen bij en minut en van stukken verzonden door Hugo van Poelgeest als voorzitter van de commissie A-I (vervoerbelangen) betreffende in 1931 aan W. von Braunbehrens en Frau M. Beleites uitgereikte medailles voor hun verdiensten inzake het toezicht op de transporten van slachtpaarden via Duitsland naar Nederland, 1952-1953.; 478; 1 omslag